【裁判字號】    90,簡上,158
【裁判日期】    900831
【裁判案由】    賭博
【裁判全文】
臺灣板橋地方法院刑事判決                          九十年度簡上字第一五八號
    公  訴  人  臺灣板橋地方法院檢察署
    上  訴  人
    即  被  告  甲○○
右列上訴人因賭博案件，不服本院八十九年度重簡字第一一七四號中華民國九十年四
月二十日第一審判決（聲請案號：八十九年度偵字第一二二二三號），提起上訴，本
院管轄之第二審合議庭判決如左：
    主  文
上訴駁回。
    事實及理由
一、上訴意旨詳如上訴狀所載（如附件）。
二、本案經本院審理結果，認第一審簡易判決認上訴人即被告甲○○共同以賭博為常
    業，而判處被告有期徒刑四月，如易科罰金，以三百元折算一日，認事用法及量
    刑均無不當，應予維持，並引用第一審判決書記載之事實、證據及理由。
三、上訴人即被告經合法傳喚未於審判期日到庭，惟其於警訊、偵訊時坦承對於其明
    知未依電子遊戲場管理條例規定辦理營利事業登記，自八十九年五月二十日起，
    在臺北縣五股鄉○○路○段三一四號之一之公眾得出入之場所，設置電動賭博機
    具動物奇觀六台、滿貫大亨麻將五台、彈珠台三台，並雇用吳東陽負責櫃台之工
    作，嗣於八十九年六月二十六日十九時三十分許，適有陳鴻文、張朝龍、孫紹雲
    在該處賭博時（陳鴻文、張朝龍、孫紹雲三人均判處有罪確定），為警當場查獲
    ，並扣得電動賭博機具十四台及機具內之賭具新臺幣三千元、對講機二台、監視
    器二組之事實，核與證人陳鴻文、張朝龍、孫紹雲、吳東陽於警訊證述情節相符
    。是被告犯行事證明確，原審判決認事用法，核無不合，量刑亦屬妥適。被告上
    訴意旨，空言指摘原審判決不當，求予撤銷改判，顯無理由，自應予駁回。
四、本件被告經合法傳喚無正當之理由未於審判期日到庭，依刑事訴訟法第三百七十
    一條規定，不待其陳述，逕行判決。
據上論斷，應依刑事訴訟法第四百五十五條之一第一項、第三項、第三百六十八條、
第三百七十一條、第三百七十三條，判決如主文。
本案經檢察官蔡宏展到庭執行職務
中      華      民      國    九十    年      八      月    三十一    日
                                    臺灣板橋地方法院刑事第六庭
                                        審判長法官  張谷輔
                                              法官  侯志融
                                              法官  蔡新毅
右正本證明與原本無異
本件不得上訴。
                                          書記官    羅麗娟
中      華      民      國    九十    年      八      月    三十一    日
附錄本案論罪科刑法條全文
中華民國刑法第二百六十七條(常業賭博罪)
以賭博為常業者，處二年以下有期徒刑，得併科一千元以下罰金。
電子遊戲場業管理條例第二十二條：
違反第十五條規定者，處行為人一年以下有期徒刑、拘役或科或併科新臺幣五十萬元
以上二百五十萬元以下罰金。
電子遊戲場業管理條例第十五條：
未依本條例規定辦理營利事業登記者，不得經營電子遊戲場業。


司法院資訊處製作；財團法人民間司法改革基金會備份。
